臺灣高等法院交通事件裁定　　　　　　　　　　　　　九十三年度交抗字第八０號
　　抗　告　人　甲○○
　　即受處分人
右抗告人因違反道路交通管理處罰條例案件，不服臺灣臺北地方法院九十二年度交聲
字第一五二一號，中華民國九十三年一月六日所為第一審裁定（原處分案號：北市裁
三字第裁二二─ＡＣＵ二三九五０四號），提起抗告，本院裁定如左：
    主      文
抗告駁回。
    理      由
一、受處分人甲○○駕駛車號ＣＣ─七六二一自用租賃小客車，於民國九十二年十月
    九日十七時四十分許，在臺北市○○路萬板大橋橋頭處之設有禁止左轉標誌處違
    規左轉，經警當場攔停掣單舉發，受處分人於應到案期限前提出申訴，經函請舉
    發機關調查結果，認其有該違規行為，乃依違反道路交通管理處罰條例第四十八
    條第一項第二款規定裁處其罰鍰新臺幣六百元，並依同條例第六十三條第一項第
    一款規定記違規點數一點。
二、受處分人甲○○聲明異議意旨略以：渠於舉發時間開車從萬板大橋下來，車輛已
    經切換到內側車道，並未看到任何禁止標誌，於路口綠燈左轉，即被執勤員警攔
    下，指稱違規左轉並強行開立罰單，惟該路段之禁止左轉標誌是設於道路右側慢
    車道正上方，在快車道上方並無任何禁止左轉標誌，此由渠所提供之採證相片即
    可清楚看出，渠係依規定正常行駛，何來違規之有。況舉發機關臺北市政府警察
    局萬華分局並無實地了解該路口之禁止標誌設置位置，原處分機關依此所為之裁
    決，實令人不服云云。
三、原法院則以：按道路交通標誌標線號誌設置規則（係依道路交通管理處罰條例第
    九十二條訂定之授權命令）第十七條規定「懸掛式標誌，係利用陸橋或支架懸掛
    於車道上方，得視左列情況設置之：一受空間限制無法設置豎立式標誌者。二視
    距受限者。三同向快慢車道三線以上者。四車道使用繁雜之處所。五標誌密集之
    處所。六交流道密集之路段。七出口匝道為多車道者。八交通組成之大型車比率
    較高者。九出口匝道在左側者。」，依卷附臺北市政府警察局萬華分局函覆該院
    本件違規地點設置禁止左轉標誌之採證照片所示，往西藏路萬板大橋橋頭方向道
    路係二線汽車道及一線機慢車道，在距離陸橋之道路前方以支架（自左至右）懸
    掛「左行艋舺大道」、「右行環河南路、直行西藏路」等二綠色行車指示標誌、
    接續是藍色之「前方路口預告標誌」暨「紅綠燈號誌」、圓形之「禁止左轉標誌
    」、藍色之「機慢車道遵行標誌」及三角形之「警告右方有車匯入標誌」，因此
    定「禁制標誌設於距禁制事項之起點至一００公尺間適當之地點。」，本件禁止
    左轉標誌懸掛於上開支架外側汽車道近機慢車道上方，並無違背上該規則，且應
    為一般人通常視線範圍所可及。是縱受處分人於舉發當時是行駛於內側汽車道，
    該禁止左轉標誌既在內側車道駕駛人視線可及之範圍內，當應遵守之。況內側車
    道地面並無劃設左轉箭頭之白色標線，受處分人駕駛於該車道亦可據此清楚辨識
    該車道為禁止左轉之車道。再者，依現今都市道路規劃之情況及駕駛經驗，在車
    流量繁忙之平面路口，除非設有左轉號誌燈號讓駕駛人可依指示通行，或另設有
    迴轉道，否則皆為而禁止汽車直接左轉，則受處分人在內側車道路面沒有左轉箭
    頭標線指示，亦未見左轉號誌燈號，驟以該路段內側車道正上方未設置禁止左轉
    標誌，而主張其左轉駕駛係合法一事，顯無足採。因認受處分人駕駛前揭車號汽
    車確有在設有禁止左轉標誌處左轉行駛之違規行為，原處分機關依前揭道路交通
    管理處罰條例第四十八條第一項第二款裁處其罰鍰新臺幣六百元，並依同條例第
    六十三條第一項第一款規定記違規點數一點，核無違誤，其異議之聲明為無理由
    ，而予駁回。
四、按汽車駕駛人轉彎時，不依標誌、標線、號誌指示者，處汽車駕駛人新臺幣六百
    元以上一千八百元以下罰鍰，並記違規點數一點，道路交通管理處罰條例第四十
    八條第一項第二款、第六十三條第一項第一款定有明文。本件受處分人於右揭時
    地駕駛汽車違規左轉，業為受處分人所是認，雖受處分人辯稱渠並不知該處禁止
    左轉云云，然依右揭事證，該處所既依規定設有禁止左轉標誌，且為一般人通常
    視線之所及，受處分人徒執己見，以該處未於適當處所設置禁止左轉標誌，指摘
    原裁定不當而提起抗告，為無理由，應予駁回。
據上論斷，應依道路交通案件處理辦法第二十六條，刑事訴訟法第四百十二條裁定如
主文。
中　　華　　民　　國　  　九十三  　　年      三      月     三十一     日
                            臺灣高等法院交通法庭
                                審判長法  官  許  國  宏
                                      法  官  洪  光  燦
                                      法  官  林  勤  純
右正本證明與原本無異。
本裁定不得再抗告。
                                      書記官  葉  瑩  庭
中　　華　　民　　國　  　九十三  　　年      三      月     三十一     日
